臺灣苗栗地方法院刑事判決
111年度交易字第111號
公  訴  人  臺灣苗栗地方檢察署檢察官
被      告  曾錦鋒


上列被告因公共危險案件，經檢察官提起公訴 （111年度偵字第
2535號），被告於本院準備程序中，就被訴之事實為有罪之陳述
，經本院告知其簡式審判程序之旨，並聽取當事人之意見，改依
簡式審判程序審理後，檢察官聲請改依協商程序而為判決，本院
判決如下：
    主  文
曾錦鋒駕駛動力交通工具而吐氣所含酒精濃度達每公升零點二五
毫克以上，處有期徒刑伍月，如易科罰金，以新臺幣壹仟元折算
壹日。
    事實及理由
一、犯罪事實：曾錦鋒於民國111年3月13日17時起至19時止，在
    新竹縣○○鄉○○路000號其大伯住處飲用啤酒後，明知吐氣所
    含酒精濃度達每公升0.25毫克以上者，不得駕駛動力交通工
    具，仍駕駛車牌號碼00-0000號自用小客貨車上路。嗣於同
    日19時15分許，途經苗栗縣頭份市中正路與濱江街旁，因駕
    車抽菸為警攔查，發現其酒味甚濃，並於同日19時18分許，
    對其施以吐氣酒精濃度試測，測得其吐氣所含酒精濃度達每
    公升0.43毫克而查獲。
二、證據：除補充「被告曾錦鋒於本院審理中之自白」作為證據
    外，餘均引用起訴書之記載（如附件）。
三、應適用之法條：刑事訴訟法第273條之1第1項、第455條之2 
    第1項、第455條之4第2項、第455條之8、第454條第2項，刑
    法第185條之3第1項第1款、第47條第1項、第41條第1項前段
    ，刑法施行法第1條之1第1項。
四、附記事項：
　　被告前於109年間，因公共危險案件，經臺灣新竹地方法院
    以109年度竹交簡字第503號判決判處有期徒刑4月確定，於1
    10年1月19日易科罰金執行完畢等情，有臺灣高等法院被告
    前案紀錄表1份在卷可參，被告於有期徒刑之執行完畢後，5
    年以內故意再犯有期徒刑以上之罪，為累犯，本院參酌司法
    院釋字第775號解釋文意旨，考量本案與前案罪責類似，爰
    依法第47條第1項規定，加重其刑。　　
五、本判決除有刑事訴訟法第455條之4第1項第1款、第2款、第4
     款、第6款、第7款所定情形之一，或違反同條第2項規定者
    外，不得上訴。如有前述例外得上訴之情形，又不服本件判
    決，得自判決送達後20日內，向本院提出上訴書狀併附理由
    ，上訴於第二審法院。
本案經檢察官廖倪凰提起公訴，檢察官楊岳都到庭執行職務。
中　　華　　民　　國　　111 　年　　5 　　月　　19　　日
                  刑事第四庭  法  官  郭世顏
以上正本證明與原本無異。
本判決除有刑事訴訟法第455條之4第1項第1款、第2款、第4 款
、第6款、第7款所定情形之一，或違反同條第2項規定者外，不
得上訴。如有前述例外得上訴之情形，又不服本件判決，得自判
決送達後20日內，向本院提出上訴書狀併附理由，上訴於第二審
法院。
                              書記官  呂  彧
中　　華　　民　　國　　111 　年　　5 　　月　　19　　日

附錄本案所犯法條全文：
中華民國刑法第185條之3
駕駛動力交通工具而有下列情形之一者，處 3 年以下有期徒刑
，得併科 30 萬元以下罰金：
一、吐氣所含酒精濃度達每公升零點二五毫克或血液中酒精濃度
    達百分之零點零五以上。
二、有前款以外之其他情事足認服用酒類或其他相類之物，致不
    能安全駕駛。
三、服用毒品、麻醉藥品或其他相類之物，致不能安全駕駛。
因而致人於死者，處 3 年以上 10 年以下有期徒刑，得併科 2
百萬元以下罰金；致重傷者，處 1 年以上 7 年以下有期徒刑，
得併科 1 百萬元以下罰金。
曾犯本條或陸海空軍刑法第 54 條之罪，經有罪判決確定或經緩
起訴處分確定，於十年內再犯第 1 項之罪因而致人於死者，處
無期徒刑或 5 年以上有期徒刑，得併科 3 百萬元以下罰金；致
重傷者，處 3 年以上 10 年以下有期徒刑，得併科 2 百萬元以
下罰金。

附件：
臺灣苗栗地方檢察署檢察官起訴書
                                     111年度偵字第2535號
　　被　　　告　曾錦鋒　
上列被告因公共危險案件，業經偵查終結，認應提起公訴，茲將
犯罪事實及證據並所犯法條分敘如下：
　　　　犯罪事實
一、曾錦鋒前有多次酒後駕車之公共危險前科，最近一次經臺灣
    新竹地方法院以109年度竹交簡字第503號判處有期徒刑4月
    確定，於民國110年1月19日易科罰金執行完畢。詎其仍不知
    悔改，於111年3月13日17時起至19時止，在新竹縣○○鄉○○路
    000號其大伯住處飲用啤酒後，仍駕駛車牌號碼00-0000號自
    用小客貨車上路。嗣於同日19時15分許，途經苗栗縣頭份市
    中正路與濱江街旁，因駕車抽菸為警攔查，發現其酒味甚濃
    ，並於同日19時18分許，對其施以吐氣酒精濃度試測，測得
    其吐氣所含酒精濃度達每公升0.43毫克而查獲。
二、案經苗栗縣警察局頭份分局報告偵辦。
　　　　證據並所犯法條
一、上揭犯罪事實，業據被告曾錦鋒於警詢及偵訊中坦承不諱，
    復有酒精測定紀錄表、呼氣酒精測試器檢定合格證書、苗栗
    縣○○○○○○○道路○○○○○○○○○○○○號碼查詢結果等在卷可佐，足
    認被告自白與事實相符，被告犯嫌堪以認定。
二、核被告所為，係犯刑法第185條之3第1項第1款之公共危險罪
    嫌。又被告曾受有如犯罪事實欄所載之有期徒刑之執行完畢
    ，有刑案資料查註紀錄表1份在卷可參，其於5年內故意再犯
    本件有期徒刑以上之罪，為累犯，請酌情量刑。
三、依刑事訴訟法第251條第1項提起公訴。
　  此　致
臺灣苗栗地方法院
中　　華　　民　　國　 111　　年　　3 　　月　　24　　日
　　　　　　　　　　　　　　　檢　察　官　廖　倪　凰　
本件正本證明與原本無異　　　　　　　　　　　　　　　　　
中　　華　　民　　國　 111　　年　　3 　　月　　31　　日
                              書　記　官  林  咨  研